【裁判字號】    95,簡上,395
【裁判日期】    950926
【裁判案由】    妨害自由
【裁判全文】
臺灣板橋地方法院刑事判決             95年度簡上字第395號
上 訴 人  臺灣板橋地方法院檢察署檢察官
上訴人即
被    告  甲○○
上列上訴人因妨害自由案件，不服中華民國95年4 月27日本院95
年度簡字第2252號第一審刑事簡易判決（聲請簡易判決處刑案號
：95年度偵字第5972號）提起上訴，本院管轄第二審之合議庭判
決如下︰
    主  文
上訴駁回。
甲○○緩刑貳年。
    事  實
一、甲○○與乙○○本係同居朋友，民國94年12月間兩人因細故
    爭執，甲○○乃搬離同居住處，當時2 人雖約明不再聯絡，
    但雙方彼此仍以簡訊聯繫，後甲○○認為其生活受到騷擾，
    竟基於恐嚇之犯意，於95年1 月30日23時13分許，以其所有
    0000000000號手機門號，傳送內容載有：「這次你會死的很
    難看，我會把我受的加倍還給你家人，否則會讓你付出代價
    」等加害生命之文字之簡訊，傳送至乙○○所使用之000000
    0000號手機內，使乙○○於閱讀上開簡訊後心生畏懼，致生
    危害於安全。
二、案經被害人乙○○訴由臺北縣政府警察局中和分局報請臺灣
    板橋地方法院檢察署檢察官偵查後聲請簡易判決處刑。
    理  由
一、訊據被告甲○○坦承前開犯行，惟辯稱伊沒有恐嚇的動機，
    而發簡訊的時間與報案的時間距離3 、4 天，可能是因為95
    年2 月1 日雙方又發生不愉快之事，告訴人為了報復才來告
    伊云云。惟被告以上開加害人生命之文字透過手機簡訊傳送
    予告訴人，告訴人於收受後身心受有恐懼，其自述事後製作
    壓力量表時高達100%，顯然告訴人因被告上開惡害通知，心
    生恐懼而生危害於安全。雖告訴人未於甫收受簡訊即提告，
    而遲延3 日，但告訴人究竟係基於恐懼、念舊、報復而延遲
    提起告訴，與被告傳送上開簡訊是否構成恐嚇罪犯行無涉，
    被告執告訴人未於第一時間報案以卸免責任，自屬無據。而
    被告之上開犯行，除據告訴人指證明確外，復有簡訊顯示照
    片在卷為據，本件事證明確，被告犯行堪以認定，應依法論
    處。
二、核被告所為，係犯刑法第305 條之恐嚇罪。原審審酌被告之
    素行良好、犯罪動機、目的、手段、所生危害等一切情狀，
    量處拘役20日，並諭知如易科罰金以300 元折算1 日之標準
    。而被告行為後，刑法第41條業已修正施行，原刑法第41條
    第1 項前段規定：「犯最重本刑為五年以下有期徒刑以下之
    刑之罪，而受六個月以下有期徒刑或拘役之宣告，因身體、
    教育、職業、家庭之關係或其他正當事由，執行顯有困難者
    ，得以一元以上三元以下折算一日，易科罰金。」，另被告
    行為時之易科罰金折算標準，依修正前之罰金罰鍰提高標準
    條例第2 條前段（現已刪除）之規定，就其原定數額提高為
    100 倍折算1 日，則被告行為時之易科罰金折算標準，應以
    銀元100 元至300 元折算1 日，經折算為新臺幣後，係以新
    臺幣300 元至900 元折算為1 日。惟95年7 月1 日修正公布
    施行之刑法第41條第1 項前段則規定：「犯最重本刑為五年
    以下有期徒刑以下之刑之罪，而受六個月以下有期徒刑或拘
    役之宣告者，得以新臺幣一千元、二千元或三千元折算一日
    ，易科罰金。」比較修正前後之易科罰金折算標準，以95
    年7 月1 日新修正刑法施行前之規定，較有利於被告，則應
    依刑法第2 條第1 項前段，適用修正前刑法第41條第1 項前
    段規定，諭知本件如易科罰金之折算標準。原審判決時點，
    尚未生新舊法比較問題，故逕適用修正前刑法規定論罪科刑
    。而被告上訴後，本院裁判時法律固已修正，惟經比較修正
    前後刑法規定之結果，仍應以被告行為時之法律為適用準據
    ，是原審依被告行為時法律裁判，其認事用法並無違誤，且
    斟酌上揭情狀量處被告拘役20日，量刑亦稱妥適，被告提起
    本件上訴，恣指原審之量刑過重、檢察官則指原審量刑過輕
    ，均無理由，應予駁回。
三、惟查，被告未曾受有期徒刑以上刑之宣告，有臺灣高等法院
    被告前案紀錄表在卷為據，本件犯罪後，已得告訴人原諒，
    此經告訴人於本院審判中詳陳在卷，顯見被告歷此教訓，已
    知悔悟而無再犯之虞，本院因認其所受宣告之刑，以暫不執
    行為適當。而被告行為後緩刑之規定雖亦修正，惟緩刑乃附
    隨於主刑之刑罰猶豫宣告，本件關於罪、刑之適用法律，既
    已比較後決定適用被告行為時法，就緩刑之宣告，亦應一併
    適用行為時法，爰依修正前刑法第74條第1 款，併予緩刑2
    年之宣告，以啟自新。
據上論斷，應依刑事訴訟法第455 條之1 第1 項、第3 項、第
368 條，刑法第2 條第1 項前段、修正前刑法第74條第1 款，判
決如主文。
本案經檢察官鄧媛到庭執行職務。
中    華    民    國    95    年    9     月    26    日
                  第十二法庭    審判長法  官    徐蘭萍
                                      法  官    林淑婷
                                      法  官    林漢強
上正本證明與原本無異。
不得上訴。
                                      書記官    曾千庭
中    華    民    國    95    年    9     月    26    日


司法院資訊處製作；財團法人民間司法改革基金會備份。
